臺灣高等法院刑事裁定
109年度抗字第661號
抗  告  人  
即  被  告  楊季蓁





上列抗告人因聲請定其應執行刑案件，不服臺灣新北地方法院中
華民國109年4月13日裁定（109年度聲字第1333號），提起抗告
，本院裁定如下：
    主  文
抗告駁回。
    理  由
一、原裁定意旨略以：抗告人即受刑人楊季蓁（下稱抗告人）犯
    附表所示之各罪，分別經臺灣臺北地方法院及原審法院判處
    如附表所示之刑確定。茲檢察官向原審法院聲請定其應執行
    刑為正當，應予准許，考量受刑人犯附表所示各罪之動機、
    目的、類型、行為態樣及手段相仿，所侵害者均非具有不可
    替代性與不可回復性之個人法益，各罪責任非難重複性高、
    施用毒品行為之自殘性質、各罪間隔時間等，爰依刑事訴訟
    法第477條第1項、刑法第53條、第51條第5款，裁定抗告人
    應執行有期徒刑7月，如易科罰金，以新臺幣1千元折算1日
    等語。
二、抗告意旨略以：抗告人為家中經濟支柱，育有2名子女，且
    需照顧年邁之母親，請求撤銷原裁定，另為更輕之量刑，使
    抗告人得返家照顧老小、俾利自新云云。
三、按裁判確定前犯數罪者，併合處罰之；又按數罪併罰，有二
    裁判以上者，依第51條之規定，定其應執行之刑，刑法第50
    條第1項前段、第53條分別定有明文。而按數罪併罰，分別
    宣告其罪之刑，依下列各款定其應執行者：五、宣告多數有
    期徒刑者，於各刑中之最長期以上，各刑合併之刑期以下，
    定其刑期。但不得逾30年，同法第51條第5款明定之。且按
    法律上屬於自由裁量之事項，有其外部性界限及內部性界限
    ，並非概無拘束。依據法律之具體規定，法院應在其範圍選
    擇為適當之裁判者，為外部性界限；而法院為裁判時，應考
    量法律之目的，及法律秩序之理念所在者，為內部性界限。
    法院為裁判時，二者均不得有所踰越。在數罪併罰，有二裁
    判以上，定其應執行之刑時，固屬於法院自由裁量之事項，
    然仍應受前揭外部性界限及內部性界限之拘束（最高法院94
    年度台非字第233號判決意旨參照）。
四、經查，抗告人犯施用第二級毒品罪（共2罪），分別經臺灣
    臺北地方法院及原審法院判處如附表編號1、2所示之刑，均
    經確定在案，此有上開各判決、本院被告前案紀錄表存卷可
    佐。茲檢察官向最後事實審之原審法院聲請定其應執行之刑
    ，因附表編號2為抗告人於附表編號1裁判確定前所犯之罪，
    依同法第53條之規定，本件自得依檢察官之聲請就上開各罪
    刑合併定其應執行之刑，是原審就此部分定刑之法定要件審
    核，均無任何違誤。
五、針對原審所定應執行有期徒刑7月，確在附表編號1、2之有
    期徒刑總和9月（即外部性界線）之範圍內，經核其定應執
    行刑之裁量權行使，並未逾越法律授予裁量權之目的，尚無
    顯然濫用裁量權而違反公平原則之情形，亦不悖於法律秩序
    之理念及法規範之目的，而未違反前述外部性及內部性界限
    ，抗告意旨指摘原審裁定所定之應執行刑過重云云，然原審
    裁定所定之應執行刑，已交代其裁量時所考量之各項因素如
    前，未見有顯然違反比例、平等諸原則等裁量權濫用情形，
    抗告人空言指摘原裁定不當，請求從輕裁定，自非有據。
六、綜上所述，原裁定就抗告人所犯附表所示各罪定應合併執行
    有期徒刑7月，並無明顯過重，或違背比例原則或公平正義
    等之情形，經核於法並無違誤。抗告意旨猶執前詞，指摘原
    裁定不當，為無理由，應予駁回。
據上論斷，應依刑事訴訟法第412條，裁定如主文。
中　　華　　民　　國　　109 　年　　5 　　月　　28　　日
                  刑事第八庭  審判長法　官  陳世宗
　　　　　　　　　　　　　　　　　　法　官  周明鴻
　　　　　　　　　　　　　　　　　  法　官  吳勇毅
以上正本證明與原本無異。
不得再抗告。
                                    書記官  許家慧
中　　華　　民　　國　　109 　年　　5 　　月　　28　　日
附表：
編號  1 2 以下空白 罪名  施用第二級毒品罪   宣告刑  有期徒刑5月 有期徒刑4月  犯罪日期  107.09.27 108.03.03下午5時許前之96小時內之某時  偵查（自訴）機關年度案號  臺北地檢108年度毒偵緝字第122號 新北地檢108年度毒偵字第2498號  最後事實審 法院 臺北地院 新北地院   案號 108年度簡字第1915號 108年度簡字第4303號   判決日期 108/07/31 108/09/12   確定判決 法院 臺北地院 新北地院   案號 108年度簡字第1915號 108年度簡字第4303號   判決確定日期 108/08/28 108/10/17  是否為得易科罰金之案件  是 是    備註  臺北地檢108年度執緝字第1649號 新北地檢109年度執字第1366號